【裁判字號】    90,交易,121
【裁判日期】    900719
【裁判案由】    過失傷害
【裁判全文】
臺灣屏東地方法院刑事判決                          九十年度交易字第一二一號
    公  訴  人  臺灣屏東地方法院檢察署檢察官
    被      告  乙○○
右列被告因過失傷害案件，經檢察官提起公訴（九十年度偵字第二八一六號），本院
判決如左：
    主  文
乙○○因過失傷害人，處有期徒刑伍月，如易科罰金，以佰元折算壹日。
    事  實
乙○○於民國（下同）八十九年六月六日晚間八時許至十時許間，先在屏東市海豐外
婆家飲酒後，原應注意酒後及無適當之駕駛執照均不得駕駛動力交通工具，且在劃有
分向限制線之路段，不得駛入來車車道等安全規範，而依當時情形又無不能注意之情
事，竟疏於注意，於酒醉而無法安全駕駛並僅有小型車駕駛執照之情形下，騎乘車號
ＰＩＦ－六五五號重型機車，沿屏東市○○路往興豐路方向行駛，惟因飲酒後注意力
欠佳，已達不能安全駕駛動力交通工具之狀態（乙○○涉犯公共危險罪部分，已經檢
察官聲請簡易判決處刑確定），竟於同日二十二時三十分許，在興豐路五十七號前失
控衝入對向車道，致撞及甲○○所駕駛之車號ＸＥＧ－二九九號重型機車，甲○○因
而人車倒地並受有頭部外傷併硬腦膜下出血等傷害，並經開顱手術治療，乙○○於肇
事後，即留於現場，向到場警員坦承肇事而為自首。案經甲○○訴由屏東縣警察局屏
東分局報告臺灣屏東地方法院檢察署檢察官偵查起訴。
    理  由
一、訊據被告乙○○對於前開時地酒後無照駕車，並違反規定，駕車駛入對向車道，
    撞及騎車行駛之甲○○之事實坦承不諱，核與告訴人甲○○於警訊時及本院審理
    中指訴之情節相符，復有國軍高雄總醫院附設民眾服務處醫師出具之診斷證明書
    一張在卷可資佐証。
二、按「汽車駕駛人持小型車駕駛執照，駕駛重型機器腳踏車者，處六百元以上一千
    二百元以下罰鍰，並禁止其駕駛」、「汽車駕駛人駕駛汽車而酒精濃度過量者，
    處新台幣六千元以上一萬二千元以下罰鍰，並當場禁止其駕及吊扣駕駛執執照六
    個月」、「汽車駕駛人，爭道行駛，不依規定駛入來車車道者，處二百元以上六
    百元以下罰鍰」，被告行為時之（原）道路交通管理處罰條例第二十二條第一項
    第五款、第三十五條第一項第一款及第四十五條第三款分別定有明文。經查被告
    於前開行為時原應注意上開規定，且無無法注意之情事，明知其僅有小型車駕照
    ，卻仍駕駛上重型機車，並於呼氣之酒精濃度已達每公升零點七一毫克，並已無
    法安全駕駛之情形下，駕車駛入告訴人所行駛之對向車道，致肇事使告訴人受傷
    ，除經被告坦承無誤外，核與告訴人所述相符，並有警卷所附現場圖、現場照片
    、載明被告於案發後之呼氣酒精濃度為每公升零點七一毫克之交通違規舉發單、
    被告所有，於九十年五月八日始核發之重型機車駕駛執照等附卷可稽，其有過失
    ，已經明顯。告訴人因本件車禍受傷，與被告之過失行為間並有相當因果關係。
    事證明確，被告過失傷害之犯行已堪認定。
三、本件被告乙○○駕車肇事，致告訴人受傷，核其所為，係犯刑法第二百八十四條
    第一項前段之普通過失傷害罪；被告無適當之駕駛執照並酒後駕車，應依道路交
    通管理處罰條例第八十六條第一項之規定遞加重之；又被告於肇事後，即留於現
    場，向到場警員坦承肇事，此已經被告當庭陳明，核與警訊筆錄及警卷所附調查
    報告表所載情節相符，應堪認被告已為自首，爰依刑法第六十二條前段之規定減
    輕其刑，並先加後減之。審酌被告於犯本案前並無前科，此有其前科表為憑，素
    行良好、酒醉並無照駕駛行為除為法所明文禁止外，並極易肇事而危及他人與自
    身，已屢經政府及各媒體宣導，顯應為眾所週知之事，詎被告仍然犯之，且駛入
    對向車道，因而撞及告訴人，其過失之程度嚴重、告訴人因而受有顱內出血之傷
    害，並須接受開顱手術之治療，傷勢非輕、被告於犯後即向警員自首，並坦承犯
    行，且表後悔與賠償告訴人之意，惟迄未與告訴人達成和解，亦未對告訴人為賠
    償等一切情狀，爰量處如主文所示之刑，並諭知易科罰金之折算標準（查刑法第
    四十一條第一項業於被告犯後之九十年一月十日修正公布，同年月十二日生效，
    其修正後規定為：「犯最重本刑為五年以下有期徒刑之刑之罪，而受六個月以下
    有期徒刑或拘役之宣告者，因身體、教育、職業、家庭之關係或其他正當事由，
    執行顯有困難者，得以一元以上三元以下折算一日，易科罰金。但確因不執行所
    宣告之刑，難收矯正之效，或難以維持法秩序者，不在此限。」，依刑法第二條
    第一項前段規定，本件應適用裁判時之法律即修正後之刑法第四十一條第一項規
    定宣告易科罰金之折算標準）。
據上論斷，應依刑事訴訟法第二百九十九條第一項前段，刑法第二條第一項、第二百
八十四條第一項前段、第六十二條前段、修正後之第四十一條第一項，道路交通管理
處罰條例第八十六條第一項，罰金罰鍰提高標準條例第一條前段、第二條，判決如主
文。
本案經檢察官王光傑到庭執行職務。
中      華      民      國      九十      年      七      月    十九    日
                                  臺灣屏東地方法院刑事第二庭
              法  官   莊鎮遠
右判決正本證明與原本無異。
對於本判決如有不服應於收受送達後十日內向本院提出上訴書狀上訴於台灣高等法院
高雄分院並按他造當事人之人數附具繕本。
                                          書記官   魏慧夷
中    華    民    國     九十      年      七      月       二十      日
附錄本判決論罪之法條：
刑法二百八十七條第一項前段
因過失傷害人者，處六月以下有期徒刑、拘役或五百元以下罰金。


司法院資訊處製作；財團法人民間司法改革基金會備份。
